臺灣橋頭地方法院民事判決
110年度橋小字第1620號
原      告  李芝庭  
被      告  邱黃貴美

上列當事人間返還押租金事件，本院於民國111 年 3月3日言詞
辯論終結，判決如下：
    主    文
被告應給付原告新臺幣（下同）3,815元。
原告其餘之訴駁回。
訴訟費用1,000 元由被告負擔十分之四，餘由原告負擔。
本判決關於原告勝訴部分得假執行。
    理由要領
一、原告主張伊以每月4,500元之租金向被告承租門牌編號高雄
    市○○區○○路00巷00○0號3樓房屋（下稱系爭房屋），並交付
    押租金9,000元（下稱系爭押金），嗣伊已於民國110年7月2
    4日應被告提前終止租約之要求搬出系爭房屋，惟被告迄仍
    拒不返還系爭押金，爰依法請求被告給付9,000元等節，已
    提出房屋租賃契約書、存證信函、存摺明細為證（卷第11至
    17頁、第21頁），被告除以原告遷出後又擅自搬入居住1個
    月，且其於居住期間拔走紗窗，弄壞熱水器、大門，污損浴
    室，復拒不交還錀匙及給付電費，伊自得主張以無權占用之
    相當於1 個月租金4,500元、紗窗修理費1,500元、更換熱水
    器費用4,000元、打掃浴室費1,000元、修門及換鎖費3,000
    元、未付電費等為抵銷等語為辯外，於上事實並不爭執，堪
    信原告前開主張為真實。則原告雖得請求返還系爭押金，惟
    其數額則須視被告主張之抵銷抗辯有無理由而定，玆審酌計
    算如下：
　㈠7月份應付電費：
　　被告主張原告未給付至7月搬離止之電費608元，已提出電錶
    度數照片為證（卷第129、137頁），且為原告所不爭（卷第
    110至111頁），以租約已約定電費自付（卷第11頁），被告
    主張抵銷自屬有據。
　㈡無權占用系爭房屋1個月之相當租金：　
　　被告主張原告遷出後又未經同意而於8月初搬入系爭房屋居
    住1個月，應支付相當租金4,500元乙節，雖為原告否認，惟
    證人即樓下房客邱婉婷業到庭具結證稱：「原告好像接近7 
    月底搬走，我在8 月初時又看到原告的機車，晚上樓上也會
    發出聲響，感覺就有一點躡手躡腳不想讓人發現他在那邊的
    感覺，後來機車就沒有停在原來停車的地方，但樓上還是會
    有開門的聲音，好像到9 月多還有開門聲響，因為那個門被
    原告前夫踢壞，所以開門都有聲音，這件事我有跟房東說，
    房東有來看」等語（卷第144頁），並有證人於8月16至17日
    LINE予被告告知此情之對話截圖可稽（卷第79頁），核之原
    告並未否認仍持有該房鑰匙（卷第111頁），且證人於此間
    確曾告知原告返回居住之情，應認其證言應無故為偏頗之虞
    而堪採信。則原告於遷出後既未經被告同意即再於8月初返
    回系爭房屋居住直至9月多，自屬無權占有，而此雖無得確
    認原告確實之入住天數，惟其既巧然侵入不欲人知，此未占
    用期間之舉證不利益自應由其負擔始符公允，從而被告主張
　　原告無權占用1個月之期間而應給付相當於租金之不當得利4
    ,500元並為抵銷，即有理由。
　㈢無權占用期間應付電費：
　　查原告於7月24日遷出時之電錶數據為9,466度，迨其無權占
    用遷離時之電錶數據為9,483度，有照片可稽（卷第103至10
    5頁），依兩造租約原約定之每度以4.5元計算（卷第11頁）
　　，原告於此間因不當得利所應給付之電費為77元【（0000-0
    000）×4.5＝77】，被告以之抵銷自屬有據。
　㈣紗窗修理費及更換熱水器費：
　　被告固主張原告於遷出時拔走紗窗，弄壞熱水器而應賠償修
    理及更換費用云云，惟被告並未證明所指紗窗於出租時是否
    存在、熱水器係因原告非通常使用所致損壞之事實，其請求
    被告賠償並予抵銷云云自無理由。
　㈤打掃浴室費：
　　被告固主張原告於遷出時，故意污損房內浴室難清，因此雇
    工清理而支出打掃費1,000元云云，惟被告並未證明該浴室
    於出租時之狀態及終止租約時之實際狀況，其請求被告賠償
    並予抵銷云云即為無據。
　㈥修門及換鎖費：
　  被告固主張原告之夫踢壞大門，且搬離時拒不歸還鑰匙而需
    換鎖，已支出費用3,000元云云，惟被告所提提單據僅載「
    純白紗窗1500」，並無修門及換鎖之記載，且所載金額亦與
    被告主張者不同，難以證明為真，其請求被告賠償並予抵銷
    云云自無理由。
　㈦綜上，被告得向原告請求給付之金額計為5,185元，以此與  
    應返還之系爭押金抵銷後，原告得請求之金額為3,815元。
二、綜上，原告請求被告給付3,815 元為有理由，應予准許，逾
    上開範圍之請求，即屬無稽，應予駁回。
三、又本件原告勝訴部分係依小額訴訟程序為被告敗訴之判決，
    爰依民事訴訟法第436 條之20規定宣告假執行。
四、訴訟費用負擔之依據：民事訴訟法第79條。又本件適用小額
    訴訟程序，爰依民事訴訟法第436 條之19第1 項規定，確定
    訴訟費用之負擔如主文第2 項所示。
　　
中　　華　　民　　國　　111 　年　　3 　　月　　17 　日
          　　　　橋頭簡易庭  法　　官  黃宏欽
以上正本係照原本作成。
如不服本判決，應於送達後20日內，向本院提出上訴狀並表明上
訴理由，如於本判決宣示後送達前提起上訴者，應於判決送達後
20日內補提上訴理由書（須附繕本）。
中　　華　　民　　國　　111 　年　　3 　　月　　17　日
      　　　　　　　　　　　　書　記　官  楊明月